臺灣高等法院臺中分院刑事判決　　　　94年度上易字第1424號
上　訴　人
即　被　告　乙○○
上列上訴人因竊盜案件，不服臺灣臺中地方法院中華民國94年10
月4日第一審判決 （民國94年度易字第1746號，起訴案號：臺灣
臺中地方法院檢察署民國94年度速偵字第2958號），提起上訴，
本院判決如下：
    主　  文
原判決撤銷。
乙○○竊盜，處有期徒刑陸月，如易科罰金，以參佰元折算壹日
。
　　事　　實
一、乙○○有數次竊盜前科，最後一次於民國九十四年七月十九
    日經原審法院以九十四年度沙簡字第三六九號判決處拘役三
    十五日確定在案。詎仍不知悛悔警惕，復基於意圖為自己不
    法所有之犯意，於九十四年七月二十八日上午十一時許，騎
    乘車牌號碼ＶＴＭ─七三八號機車，至臺中縣龍井鄉○○村
    ○○路○段四六二巷二十弄十二號丙○○所經營之工廠廠區
    外，見該廠區周圍有欄杆，即於停放機車後，從無欄杆處，
    進入該廠區（侵入建築物附連圍繞土地部分未據告訴），徒
    手竊取丙○○所有之廢鐵一批欲變賣，得手後離去時，為警
    在上址前查獲。
二、案經臺中縣警察局烏日分局報告臺灣臺中地方法院檢察署檢
    察官偵查起訴。
    理    由
一、被告乙○○對於上開事實在原審及本院審理時均供認不諱，
    核與被害人丙○○於警訊時指述失竊之情節相符，並有位置
    圖一張、贓物認領保管單一張、現場照片四張、行車執照影
    本一張附卷可證，而證人丙○○於警訊之供述，核與被告所
    供相符，顯有可信之特別情況，且為證明犯罪事實所必要，
    自得作為證據，被告犯行洵堪認定。
二、核被告所為，係犯刑法第三百二十一條第一項之竊盜罪。原
    審以被告罪證明確，予以論罪科刑，原無不合，惟查被告係
    犯刑法第三百二十條第一項之竊盜罪，原判決誤認被告係犯
    刑法第三百二十一條第一項第二款之加重竊盜罪，尚有未當
    ，被告上訴意旨指摘原判決不當，為有理由，應由本院將原
    判決撤銷改判。爰審酌被告有數次竊盜之刑事前案紀錄，於
    九十四年七月十九日復因竊盜案件，經原審法院以九十四年
    度沙簡字第三六九號判決處拘役三十五日確定在案等情，有
    臺灣高等法院被告全國前案紀錄表及臺灣臺中地方法院檢察
    署刑案資料查註紀錄表附卷可稽，堪認其品行不佳，且無悛
    悔向上之心，並斟酌被告年輕力壯，不思以正當途徑掙取金
    錢，竟以竊取財物的方式滿足個人需求，犯罪動機及目的均
    非良善，然被告竊得財物的價值不高，且已將竊得的廢鐵歸
    還被害人丙○○，犯罪所生危害並非甚鉅，犯後復已坦承犯
    行等一切情狀，量處以有期徒刑六月，並諭知易科罰金之折
    算標準。
據上論斷，應依刑事訴訟法第三百六十九條第一項前段、第三百
六十四條、第二百九十九條第一項前段，刑法第三百二十條第一
項、第四十一條第一項前段，罰金罰鍰提高標準條例第一條前段
、第二條，判決如主文。
本案經檢察官甲○○到庭執行職務。
中　　華　　民　　國　　94　　年　　12　　月　　14　　日
              刑事第二庭  審判長法　官　李　璋　鵬
              　　　　　　　　　法　官　蕭　錦　鍾
              　　　　　　　　　法　官　胡　森　田
上列正本證明與原本無異。
不得上訴。
　　　　　　　　　　　　　　　　書記官　林　振　甫
中　　華　　民　　國　　94　　年　　12　　月　　15　　日
　                                                    Ｉ
